臺灣新竹地方法院交通事件裁定　　100年度交聲字第89、175號
移送機關即
原處分機關　交通部公路總局新竹區監理所
異　議　人
即受處分人　謝秋燕
上列異議人即受處分人因違反道路交通管理處罰條例案件，對於
交通部公路總局新竹區監理所民國100年1月24日竹監自字第裁50
－E39A84496、50－E39A84497號裁決書，聲明異議，本院裁定如
下：
    主  文
異議駁回。
    理  由
一、按汽車駕駛人，不遵守道路交通標誌、標線、號誌之指示者
    ，處新臺幣（下同）900元以上1,800元以下罰鍰，道路交通
    管理處罰條例第60條第2項第3款定有明文。次按停止線，用
    以指示行駛車輛停止之界限，車輛停止時，其前懸部分不得
    伸越該線；又車輛面對圓形紅燈表示禁止通行，不得超越停
    止線或進入路口，道路交通標誌標線號誌設置規則第170條
    第1項、第206條第5款第1目分別定有明文。再按受處分人，
    不服第8條主管機關所為之處罰，得於接到裁決書之翌日起
    20日內，向管轄地方法院聲明異議；又交通法庭認為聲明異
    議無理由者，應以裁定駁回之，道路交通管理處罰條例第87
    條第1項、道路交通事件處理辦法第18條亦分別定有明文。
二、原處分意旨略以：異議人即受處分人謝秋燕於民國99年11月
    28日上午5時59分許及同日上午6時02分許，駕駛車牌號碼5J
    －2508號自小客車，行經台68線武陵匝道口，因有「不遵守
    道路交通標線之指示」之違規行為，為新竹市警察局交通隊
    警員陳龍全依採證照片逕行舉發，並填掣竹市警交字第E39A
    84496、E39A84497號舉發違反道路交通管理事件通知單（下
    稱舉發通知單）舉發，經交通部公路總局新竹區監理所（下
    稱新竹監理所）調查結果，仍認異議人確有前揭違規行為，
    乃於100年1月24日以竹監自字第裁50－E39A84496、50－E39
    A84497號違反道路交通管理事件裁決書（下稱裁決書），依
    道路交通管理處罰條例第60條第2項第3款之規定，分別裁處
    異議人罰鍰900元。
三、異議意旨略以：伊於99年11月28日上午從住家上68號快速道
    路，想到新竹市大市場買菜，應在68號約9公里處下交流道
    ，結果錯過走到大潤發（武陵路）交流道下，想搶黃燈，來
    不及只好停車（不知越線，因我一向住台中，對此地不熟）
    。伊在第一個路口即迴轉上68號快速道路往回走，卻收到新
    竹市警察局2張罰單，且時差2分多鐘，在短短時間伊並無法
    2次經過該地，等紅燈也需要時間，上快速道路折返需時更
    長，則任何路口折返也須更長時間才能從快速道路上下來，
    顯然該罰單係重複核定開罰，懇請撤銷其一，保障伊事實權
    益。為此，爰依法聲明異議等語。
四、經查：
（一）本件異議人謝秋燕於99年11月28日上午5時59分許，駕駛
      上開自小客車，行經台68線武陵匝道口，於紅燈亮後39.6
      秒時，前輪超越停止線壓到路口感應線圈而持續前進，並
      於紅燈亮後40.6秒時，後輪超越停止線，而以時速18公里
      之速度通過該路口進入前方之淨空區域；又於同日上午6
      時02分許，行經該處，於紅燈亮後10.5秒時，前輪超越停
      止線壓到路口感應線圈而持續前進，並於紅燈亮後11.5秒
      時，後輪超越停止線，以時速20公里之速度通過該路口進
      入前方之淨空區域，而分別為設置於該處之感應線圈式闖
      紅燈自動測速照相系統攝得違規照片共4幀等情，有新竹
      市警察局100年2月16日竹市警交字第1000005441號函所附
      採證照片等在卷可憑（見本院卷第22、23、27、28頁），
      是異議人確有於路口紅燈亮起時仍持續前進並超越停止線
      之事實，堪可認定。
（二）異議人固不否認有於99年11月28日上午5時59分許，行經
      上揭路口，因搶黃燈未及而有「不遵守道路交通標線之指
      示」之違規行為，惟辯稱其未於短時間內2度通過該路口
      云云。然查，新竹市台68線武陵路匝道口違規自動照相設
      備，係屬感應線圈式闖紅燈自動測速照相系統，其運轉模
      式係將感應線圈2條間隔埋設在路口停止線前、後方位置
      ，與路口號誌運轉連線；當號誌運轉為紅燈時，違規車輛
      前輪分別壓過第1條感應線圈、再持續壓過第2條感應線圈
      ，才會自動啟動照相功能。拍第1張違規車輛採證照片後
      ，間隔1秒自動拍第2張違規車輛採證照片。又新竹市○○
      路○○道路設有迴轉車道，距離武陵路匝道口約200公尺
      處，如行經該違規（照相桿設置）路口，左轉武陵路平面
      道路迴轉道即可再次通過該違規路口，行駛時間約2分鐘
      以內，此亦有上開函文所附之示意圖、武陵路平面道路迴
      轉道照片4幀在卷可稽（見本院卷第29至31頁）。則該違
      規處所即台68線武陵匝道口約200公尺處既設有迴轉道，
      且違規時間為清晨，人、車稀少，於3分鐘內2度通過該處
      所非無可能，異議辯稱：下匝道後在第一個路口即迴轉上
      68號快速道路云云，應係事後卸責之詞，殊難憑採。
（三）再觀諸採證照片，異議人之車輛第1次違規時，右側車身
      超越雙白線、照片右上角路口處未見任何人，第2次違規
      時，車輛右側車身未超越雙白線、照片右上角路口處有1
      名穿反光背心之男子，經比對2次車輛之行進路線位置、
      週遭環境之變化皆有不同，顯為不同時間所拍攝，亦足堪
      認定異議人所駕駛之車號5J－2508號自小客車確有於3分
      鐘內於同一地點違規2次之事實，至屬明確。異議人所辯
      ，尚屬無據，不足採信。綜核上情，異議人駕駛上開自小
      客車，於前揭時、地確有不遵守道路交通標線之指示等情
      ，堪可認定。
五、綜上所述，異議人確有裁決書所載之違規事由，原處分機關
    爰依道路交通管理處罰條例第60條第2項第3款之規定，分別
    裁處異議人900元罰鍰，於法並無不合，本件異議為無理由
    ，應予駁回。
六、據上論結，應依道路交通事件處理辦法第18條，裁定如主文
    。
中    華    民    國   100    年    3     月    30    日
                  交通法庭    法  官   蔡欣怡
如不服本裁定，應於裁定送達後5日內向本院提出抗告狀。
以上正本證明與原本無異。
中    華    民    國   100    年    3     月    30    日
                              書記官   曾柏方